臺灣高等法院刑事裁定　　　　　　　　100年度聲再字第467號
聲　請　人
即受判決人　潘明光
上列再審聲請人因偽造有價證券等案件，對於本院98年度上訴字
第3802號，民國99年1月27日第二審確定判決，聲請再審，本院
裁定如下：
    主  文
再審之聲請駁回。
    理  由
一、聲請意旨略稱：臺灣桃園地方法院檢察署偵查時證人陳麗婷
    具結證述：當時係整本支票不見、整本註銷等語，可知聲請
    人所偽造之臺灣土地銀行西臺中分行、帳號為16776號、票
    據號碼為BYA0000000號之空白支票1紙（下稱系爭支票），
    於84年間已註銷，聲請人未發現前開證據，至未能主張該有
    利於己之情事，爰特檢附證物，依刑事訴訟法第420條第1項
    第6款聲請再審云云。
二、按有罪之判決確定後，為受判決人之利益聲請再審，必其聲
    請之理由合於刑事訴訟法第420條第1項各款所定情形之一，
    或第421條有足生影響於判決之重要證據漏未審酌者，始准
    許之。又刑事訴訟法第420條第1項第6款所謂發現新證據，
    係指該證據於事實審法院判決前業已存在，為法院、當事人
    所不知，不及調查斟酌，至其後始行發現，且就證據本身形
    式觀察，固非以絕對不須經過調查程序為條件，但必須顯然
    可認為足以動搖原確定判決，若證據之真偽尚待調查，即與
    確實之新證據意義不符，自不能據為再審之理由。有最高法
    院33年抗字第70號判例、85年度台抗字第34號裁定可資參照
    ，即該「新證據」須可認為確實具有足以動搖原確定判決，
    對受判決人為更有利判決之「確實性」外，尚須具備該證據
    係在事實審法院於判決前已存在，因未經發現，不及調查斟
    酌，或審判時未經注意，至其後始行發現之「嶄新性」特質
    ，二者均屬不可或缺，倘若未具備上開「確實性」與「嶄新
    性」二種聲請再審新證據之特性，即不能據為聲請再審之原
    因。又法院認為無再審理由者，應以裁定駁回之，刑事訴訟
    法第434條第1項亦有規定。
三、經查：原確定判決論處聲請人潘明光意圖供行使之用，而偽
    造有價證券罪刑，已綜合卷內資料，詳加說明其依憑之證據
    及認定之理由，並無違背經驗法則及論理法則之情事，而本
    件聲請人所提出證人陳麗婷於97年9月11日之偵訊筆錄，於
    該案確定判決（即本院98年度上訴字第3802號）之審理過程
    中即已存在，為當事人及法院所已知悉，故上開證據已不符
    事實審判決前已經存在，為法院、當事人所不知，事後始行
    發現之「新證據」要件，且原確定判決依其調查證據所得，
    已詳敘其證據取捨與證據證明力判斷之心證理由，屬職權之
    行使，聲請人所執上揭聲請再審之理由，僅係就本案相關之
    偵訊筆錄部分內容而漫為爭執，洵不符刑事訴訟法第420條
    第1項第6款之發現確實之新證據之規定。綜上，再審聲請人
    所提之證據，係原確定判決審理時已存在之證據，非屬當事
    人或法院所不知而不及調查斟酌者，顯缺乏證據嶄新性之要
    件，且該等證據亦無足以動搖原確定判決，令再審聲請人可
    得受有較利之裁判，不具備確實性之要件。揆諸首揭規定及
    說明，本件再審之聲請，並無再審理由，應以裁定駁回之。
據上論斷，應依刑事訴訟法第434條第1項，裁定如主文。
中    華    民    國   100    年    11    月    15    日
                  刑事第十一庭  審判長法  官  許宗和
                                      法  官  趙功恆
                                      法  官  潘進柳
以上正本證明與原本無異。
如不服本裁定，應於收受送達後五日內向本院提出抗告狀。
                                      書記官  任正人
中    華    民    國   100    年    11    月    17    日